臺灣高等法院臺中分院刑事裁定　
110年度聲字第2110號

聲  請  人  臺灣高等檢察署臺中檢察分署檢察官     
受  刑  人  楊承哲



上列聲請人因受刑人數罪併罰有二裁判以上，聲請定其應執行之
刑（聲請案號：110年度執聲字第993號），本院裁定如下：
    主  文
楊承哲因犯如附表所示各罪所處之刑，應執行有期徒刑肆年肆月
。
    理  由
一、聲請意旨略以：上列受刑人楊承哲（下稱受刑人）因藥事法
    數罪，先後經判決確定如附表。數罪中雖有刑法第50條第1
    項但書所列情形，惟受刑人已請求檢察官聲請定應執行刑，
    有臺灣臺中地方檢察署民國110年8月4日是否請求定應執行
    刑調查表足稽，應依刑法第50條第2項、第53條、第51條第5
    款規定，定其應執行之刑。爰依刑事訴訟法第477條第1項聲
    請裁定等語。
二、按數罪併罰，有二裁判以上者，依第51條之規定，定其應執
    行之刑；又數罪併罰，分別宣告其罪之刑，如宣告多數有期
    徒刑者，於各刑中之最長期以上，各刑合併之刑期以下，定
    其刑期，但不得逾30年。刑法第53條、刑法第51條第5款分
    別定有明文。另按數罪併罰之定應執行之刑，係出於刑罰經
    濟與責罰相當之考量，並非予以犯罪行為人或受刑人不當之
    利益，為一種特別的量刑過程，相較於刑法第57條所定科刑
    時應審酌之事項係對一般犯罪行為之裁量，為定應執行刑之
    宣告，乃對犯罪行為人本身及所犯各罪之總檢視，除應考量
    行為人所犯數罪反應出之人格特性，並應權衡審酌行為人之
    責任與整體刑法目的及相關刑事政策，在量刑權之法律拘束
    性原則下，依刑法第51條第5款之規定，採限制加重原則，
    以宣告各刑中之最長期為下限，各刑合併之刑期為上限，但
    最長不得逾30年，資為量刑自由裁量權之外部性界限，並應
    受法秩序理念規範之比例原則、平等原則、責罰相當原則、
    重複評價禁止原則等自由裁量權之內部抽象價值要求界限之
    支配，以使輕重得宜，罰當其責，俾符合法律授與裁量權之
    目的，以區別數罪併罰與單純數罪之不同，兼顧刑罰衡平原
    則（最高法院100年度台抗字第440號裁定意旨參照）。　　
三、經查：本件受刑人所犯如附表所示各罪，經臺灣臺中地方法
    院及本院分別判處如附表所示之刑，均經確定在案，有上開
    案件裁判書及臺灣高等法院被告前案紀錄表等附卷可稽。其
    中附表編號1至3所示之罪為得易科罰金、得易服社會勞動之
    罪；附表編號4所示之罪為不得易科罰金之罪、不得易服社
    會勞動之罪；附表編號5所示之罪為不得易科罰金之罪、得
    易服社會勞動之罪，屬刑法第50條第1項但書各款之情形。
    茲受刑人請求檢察官向法院聲請合併定應執行刑，有受刑人
    110年8月4日所簽立之臺灣臺中地方檢察署是否請求定應執
    行刑調查表1份在卷足憑。而受刑人所犯如附表所示各罪，
    其中如附表編號1至4所示部分，前經臺中地院以110年度聲
    字第1460號裁定合併定應執行刑為有期徒刑4年2月。上開刑
    事判決所定應執行之刑，雖將因本院所為本件定應執行刑裁
    定而當然失效，惟揆諸前揭說明，本院審核相關案卷，認檢
    察官聲請為正當，並考量自由裁量之範圍，應受內部性界限
    及不利益變更禁止原則之拘束，更不得重於原裁判原定之應
    執行刑，使受刑人陷於更不利之結果，爰參酌原確定判決之
    定執行刑情形，並衡酌受刑人於109年3月3日至109年5月20
    日間，犯3次施用第二級毒品罪、1次販賣第二級毒品罪、1
    次轉讓禁藥罪等犯罪類型、時間、手段、動機、侵害法益種
    類，及前揭所述之比例原則、責罰相當原則等自由裁量權之
    內部性界限等情，而為整體評價後，合併定其應執行之刑如
    主文所示。至受刑人倘若有其他符合數罪併罰之要件而未經
    檢察官於本案合併聲請定應執行刑之犯罪，則應由檢察官另
    行聲請一併定應執行刑，本院無由於本案審酌其未於本案一
    併聲請之罪，附此敘明。
四、據上論結，爰依刑事訴訟法第477條第1項，刑法第53條、第
    51條第5款，裁定如主文。　　
中　　華　　民　　國　　110 　年　　8 　　月　　20　　日
            刑事第十一庭　審判長法　官　張  意  聰
                                法　官　陳  慧  珊
                                法　官　田  德  煙
以上正本證明與原本無異。
如不服本裁定，得於收受送達後五日內向本院提出抗告書狀（須
附繕本）。
                                書記官  陳  志  德
　　　　　　　　　　　　　　　　
中　　華　　民　　國　　110 　年　　8 　　月　　23　　日
受刑人楊承哲定應執行刑案件一覽表     編號  1 2 3 罪名  毒品危害防制條例 毒品危害防制條例 毒品危害防制條例 宣告刑  有期徒刑2月 有期徒刑3月 有期徒刑3月 犯罪日期  109年3月10日 109年5月20日 109年3月18日 偵查(自訴)機關 年度案號  臺灣臺中地方檢察署109年度毒偵字第754號  臺灣臺中地方檢察署109年度毒偵字第1850號  臺灣臺中地方檢察署109年度毒偵字第2548號  最後事實審 法院 臺中地院    臺中地院   臺中地院  案號 109年度中簡字第1508號 109年度中簡字第2176號 109年度中簡字第2832號  判決日期 109年6月29日 109年9月7日 109年10月19日  確定 判決 法院 臺中地院    臺中地院    臺中地院  案號 109年度中簡字第1508號 109年度中簡字第2176號 109年度中簡字第2832號  判決 確定日期 109年7月28日 109年10月6日 109年11月17日 是否為得易科罰金之案件  得易科、得社勞 得易科、得社勞 得易科、得社勞 備註  臺中地檢109年度執字第11688號 臺中地檢109年度執字第15482號 臺中地檢109年度執字第17697號   臺中地檢110年執更字第1848號 （編號1至4經臺中地院定應執行有期徒刑4年2月）   
受刑人楊承哲定應執行刑案件一覽表     編號  4 5  罪名  毒品危害防制條例 藥事法  宣告刑  有期徒刑3年10月 有期徒刑3月  犯罪日期  109年3月3日 109年3月15日  偵查(自訴)機關 年度案號  臺灣臺中地方檢察署109年度偵字第12677、14955號  臺灣臺中地方檢察署108年度偵字第30868號、109年度偵字第9119、18146號  最後事實審 法院 臺中地院     中高分院   案號 109年度訴字第1585號 109年度上訴字第2480、2486、2487號   判決日期 109年11月24日 110年1月6日   確定 判決 法院 臺中地院     中高分院   案號 109年度訴字第1585號 109年度上訴字第2480、2486、2487號   判決 確定日期 110年2月24日 110年5月27日 (撤回三審上訴)  是否為得易科罰金之案件  不得易科、不得社勞 不得易科、得社勞  備註  臺中地檢110年度執字第3937號  臺中地檢110年執字第9493號    臺中地檢110年執更字第1848號 （編號1至4經臺中地院定應執行有期徒刑4年2月）